【裁判字號】    90,易,418
【裁判日期】    900305
【裁判案由】    公然侮辱
【裁判全文】
臺灣臺北地方法院刑事判決              九十年度易字第四一八號
    公  訴  人  臺灣臺北地方法院檢察署檢察官
    被      告  甲○○
右列被告因公然侮辱案件，經檢察官提起公訴（八十九年度偵續字第四七六號），本
院判決如左：
    主      文
甲○○公然侮辱人，處罰金貳仟元，如易服勞役以佰元折算壹日。
    事      實
一、甲○○於民國八十八年三月二十日上午十時四十分許，在臺北市○○○路○段二
    九八號二樓，其經營之律師事務所內，因與乙○、吳鴻洲及丙○○商議合夥業務
    清算及分配所得事宜，就分配金額發生齟齬，竟基於公然侮辱之犯意，接續先以
    「他媽的」等語辱罵在場之乙○等三人，再將手中所持茶水潑灑乙○後，又持吳
    鴻洲置於桌上之茶水向吳鴻洲撥灑。
二、案經乙○、吳鴻洲、丙○○訴請臺灣臺北地方法院檢察署檢察官偵查起訴。
    理      由
一、訊之被告甲○○矢口否認右揭犯行，辯稱：事務所地址在二樓，並非公眾得出入
    之場所，非公然云云。惟查，右揭犯罪事實，業據告訴人乙○、吳鴻洲、丙○○
    於偵訊中指訴綦詳，核與證人黃淑英於偵查中證述情節相符，且經本院八十八年
    度易字第二九六二號案件、臺灣高等法院八十九年度上易字第一○二五號案件審
    理屬實，有上開判決書附卷可稽。而衡之被告所開設之律師事務所係受當事人委
    託辦理各項法律事務之營業場所，當時又值上班營業時間，且本件行為地在事務
    所大門前之會客位置，隨時可能有人進出，已達足使不特定人或多數人得共見共
    聞之狀態，被告所辯非公然侮辱云云，為卸責之詞，不足採信，本件事證明確，
    被告犯行已堪認定。
二、核被告所為係犯刑法第三百零九條第一項之公然侮辱罪。其先以「他媽的」等語
    辱罵告訴人三人，係一行為而犯數罪名，為想像競合犯，應從一重論處；至其後
    再分別以茶水潑灑乙○及吳鴻洲，乃於同一時地，基於同一犯意，接續公然侮辱
    乙○或吳鴻洲之行為，包含於同一公然侮辱乙○或吳鴻洲之行為內，且侵害同一
    法益，不另論罪。爰審酌被告犯罪之動機、目的、所受之刺激、手段、品行、智
    識程度、所生危害及犯罪後之態度等一切情狀，量處如主文所示之刑，並諭知易
    服勞役之折算標準，以資懲儆。
據上論斷，應依刑事訴訟法第二百九十九條第一項前段、刑法第三百零九條第一項、
第五十五條、第四十二條第二項、罰金罰鍰提高標準條例第一條前段第二條前段判決
如主文。
本案經檢察官蔡立文到庭執行職務
中      華      民      國      九十        年     三     月     五     日
                                      臺灣臺北地方法院刑事第五庭
                                          法  官  劉  亭  柏
右正本證明與原本無異
如不服本判決應於送達後十日內向本院提出上訴狀
                                          書記官  羅  欣  宜
中      華      民      國      九十        年     三     月     六     日
附錄本案所犯法條全文
刑法第三百零九條
公然侮辱人者，處拘役或三百元以下罰金。
以強暴犯前項之罪者，處一年以下有期徒刑、拘役或五百元以下罰金。


司法院資訊處製作；財團法人民間司法改革基金會備份。
